sv: Minneskanaler: Dodeca; Dubbel; Hepta; Hexa; Hexadeca; Octa; Penta; Quad; Enkel; Tetracosa; Trippel; Övrigt
ko: 메모리 채널: 도데카; 듀얼; 헵타; 헥사; 헥사데카; 옥타; 펜타; 쿼드; 싱글; 테트라코사; 트리플; 기타
ro-RO: Canale de memorie: Dodeca; Dual; Hepta; Hexa; Hexadeca; Octa; Penta; Quad; Simplu; Tetracosa; Triple; Altele
it: Canali di memoria: Dodeca; Doppie; Hepta; Hexa; Hexadeca; Octa; Penta; Quattro; Singolo; Tetracosa; Tripla; Altro
nl: Geheugenkanalen: Dodeca; Dubbel; Hepta; Hexa; Hexadeca; Octa; Penta; Quad; Single; Tetracosa; Driedubbel; Andere
pt-PT: Canais de memória: Dodeca; Duplo; Sétuplo; Sêxtuplo; Hexadeca; Óctuplo; Quíntuplo; Quádruplo; Único; Tetracosa; Triplo; Outro
sl-SI: Pomnilniški kanali: Dodeca; Dvojni; Hepta; Hexa; Hexadeca; Octa; Penta; Četverni; Enojni; Tetracosa; Trojni; Drugo
en: Memory channels: Dodeca; Dual; Hepta; Hexa; Hexadeca; Octa; Penta; Quad; Single; Tetracosa; Triple; Other
fr: Canaux de mémoire: Dodéca; Double; Hepta; Hexa; Hexadéca; Octa; Penta; Quadruplé; Unique; Tétracosa; Triple; Autre
pl: Kanały pamięci: Dodeca; Dual; Hepta; Hexa; Hexadeca; Octa; Penta; Quad; Singiel; Tetrakoza; Potrójne; Inne
el: Κανάλια μνήμης: Δώδεκα; Διπλός; Επτά; Έξι; Δεκαέξι; Οκτώ; Πέντε; Τετραπλό; Μονό; Είκοσι τέσσερα; Τρία; Άλλο
tr: Bellek Kanalları: On ikili; Çift; Yedili; Altılı; On altılı; Sekizli; Beşli; Dörtlü; Tek; Yirmi dört; Üçlü; Diğer
bg-BG: Канали на паметта: Додека; Двоен; Хепта; Хекса; Хексадека; Окта; Пента; Четворен; Единичен; Тетракоза; Троен; Други
da: Hukommelseskanaler: Dodeca; Dobbelt; Hepta; Hexa; Hexadeca; Octa; Penta; Firdobbelt; Enkelt; Tetracosa; Tredobbelt; Andet
zh-CN: 存储渠道: 十二核心; 双温区; 七通道; 六核心; 十六核心; 八核心; 五通道; 四倍; 单; 二十四通道; 三; 其他
ja: メモリーチャンネル: ドデカ; デュアル; ヘプタ; ヘキサ; ヘキサデカ; オクタ; ペンタ; クアッド; シングル; テトラコサ; トリプル; その他
fi: Muistikanavat: Dodeca; Kaksiosainen; Hepta; Hexa; Hexadeca; Octa; Penta; Neljä; Yksittäinen; Tetracosa; Kolminkertainen; Muu
hr-HR: Memorijski kanali: Dodeka; Dvojni; Hepta; Heksa; Heksadeka; Okta; Penta; Kvad; Jednostruki; Tetrakoza; Trostruki; Ostalo
nb: Minnekanaler: Dodeca; Dobbel; Hepta; Hexa; Hexadeca; Octa; Penta; Quad; Enkel; Tetracosa; Trippel; Annet
hu: Memóriacsatornák: Dodeca; Kétcsatornás; Hepta; Hexa; Hexadeka; Okta; Penta; Négycsatornás; Egycsatornás; Tetracosa; Háromcsatornás; Egyéb
es: Canales de memoria: Dodeca; Doble; Hepta; Hexa; Hexadeca; Octa; Penta; Cuádruple; Individual; Tetracosa; Triple; Otros
vi: Kênh bộ nhớ: 12; Hai nhiệt độ; 7; 6; 16; 8; 5; Bốn; Đơn; 24; Gấp ba; Khác
ru: Каналы памяти: Додека; Два; Гепта; Гекса; Гексадека; Окта; Пента; Четыре; Один; Тетракоса; Три; Другое
lt-LT: Atminties kanalai: Dodeca; Dual; Hepta; Hexa; Hexadeca; Octa; Penta; Quad; Single; Tetracosa; Tripple; Kita
cs: Paměťové kanály: Dodeca; Duální; Hepta; Hexa; Hexadeca; Octa; Penta; Quad; Jedna funkce; Tetracosa; Trojitý; Jiné
sk-SK: Pamäťové kanály: Dodeka; Dvojitý; Hepta; Hexa; Hexadeka; Okta; Penta; Štvoritý; Jeden; Tetrakosa; Trojitý; Iné
th: ช่องหน่วยความจำ: แบบ Dodeca-Core; คู่; เฮปตะ; แบบ Hexa-Core; แบบ Hexadeca-Core; แบบ Octa-Core; เพนตะ; แบบสี่เกลียว; แบบเดี่ยว; เตตระโคซะ; แบบสามชั้น; อื่นๆ
de: Speicherkanäle: Zwölf; Zwei; Sieben; Sechs; Sechzehn; Acht; Fünf; Vier; Einzel; Sechsundzwanzig; Dreifach; Sonstiges
zh-TW: 記憶體管道: Dodeca; 雙重; Hepta; Hexa; Hexadeca; Octa; Penta; 四倍; 單倍; Tetracosa; 三倍; 其他
pt-BR: Canais de memória: Dodeca; Dual; Hepta; Hexa; Hexadeca; Octa; Penta; Quádrupla; Único; Tetracosa; Triplo; Outro